---
output:
  pdf_document: default
  html_document: default
---

```{r setup, include=FALSE}

knitr::opts_chunk$set(echo = FALSE, warning = FALSE)


library(easypackages)
my_packages <- c("tidyverse", "readxl", "lubridate")
libraries(my_packages)


datos <- read_excel("C:/Users/pvelazquez/Google Drive/Sector Industrial en Tijuana/Bases de datos/INDICADORES_ECONOMICOS_DE_COYUNTURA/BIE_BIE20180126152150.xlsx", 
                                    col_names = TRUE, skip = 1) %>%
  filter(!is.na(.[,2])) %>%
  rename_all(funs(str_to_lower(.) %>%
                    str_replace(., "proyectos especiales > tablero de indicadores económicos > ", "") %>%
                    str_replace(., "indicadores de producción > ", "") %>%
                    str_replace(., "indicadores de demanda > ", "") %>%
                    str_replace(., "indicadores del mercado laboral > ", "") %>%
                    str_replace(., "indicadores de opinión > ", "") %>%
                    str_replace(., "indicadores del sector externo > ", "") %>%
                    str_replace(., "indicadores del sector externo > ", "") %>%
                    str_replace(., "indicadores del mercado financiero > ", "") %>%
                    str_replace(., "indicadores de eua > ", "") %>%
                    str_replace(., "([a-z0-9]+\\s?\\/.+)", "")%>%
                    str_trim() %>%
                    str_replace(., "í", "i") %>%
                    str_replace(., "é", "e") %>%
                    str_replace(., "ó", "o"))) %>%
  separate(periodo , into = c("year", "month"), sep = "\\/") %>%
  mutate(day = "01", 
         periodo = ymd(as_date(paste0(year, month, day))))


propiedades_tijuana <- read_csv("propiedades_tijuana.csv", 
    na = "null")
```


# EBOOK ATISA
## Indicadores económicos de coyuntura (México)

El comportamiento de los indicadores más relevantes para el sector de la construcción a nivel nacional tuvieron un comportamiento al a baja, el Indicador del volumen físico de la cosntrucción tuvo un comportamiento a la baja, tanto en su componente cíclico y tendencial. 

Se observa así mismo que la inflación mensual medida a través del INPC(Índice Nacional de Precios al Consumidor) sigue una tendencia incremental. Principalmente en los meses de Octubre, Noviembre y Diciembre.


```{r}

datos %>%
  select(periodo, "indice de volumen físico de la construccion ciclo", `indicador global de la actividad economica original corregida por efectos de calendario`, `indicador global de la actividad economica desestacionalizada`, "tendencia del empleo en las manufacturas original", `indice de volumen físico de la construccion tendencia`, `indicadores ciclos adelantado`, `indicadores de precios precios al consumidor`) %>%
  rename("constr" = "indice de volumen físico de la construccion ciclo",
         "IGAE" = "indicador global de la actividad economica original corregida por efectos de calendario",
         "manufact" = "tendencia del empleo en las manufacturas original",
         "adelantado" = "indicadores ciclos adelantado",
         "inpc" = "indicadores de precios precios al consumidor") %>%
  mutate(infl = 100*(inpc - lag(inpc,1))/ lag(inpc,1)) %>%
  gather(indicador, valor, c("constr", "IGAE", "manufact", "adelantado", "infl")) %>%
  filter(periodo > "2010-01-01") %>%
  ggplot(aes(periodo,  y = valor)) +
  geom_line(colour = "#4f2584", size = 0.2) + 
  geom_smooth(method = "loess", size = 0.2) + 
  facet_grid(indicador ~ .  , scales = "free_y") + 
  theme_minimal() + 
  ggtitle("Indicadores de coyuntura") +
  xlab(label = NULL) +
  ylab(label = "Índice") + 
  theme(plot.title = element_text(family = "mono", color = "#666666", face = "bold", size = 5)) +
  theme(axis.title = element_text(family = "mono", color = "#666666", size = 4), axis.text = element_text(size = 4))
  
```



```{r include=FALSE}

datos %>% 
  ggplot(aes(periodo, `indice de volumen físico de la construccion ciclo`)) + 
  geom_line(colour = "#4f2584", size = 0.2) +
  geom_smooth(method = "loess", size = 0.2) +
  theme_minimal() +
  ggtitle("Índice de valor físico de la construcción") +
  xlab(label = NULL) +
  theme(plot.title = element_text(family = "mono", color = "#666666", face = "bold", size = 5)) +
  theme(axis.title = element_text(family = "mono", color = "#666666", size = 4)) + 
  theme(axis.text = element_text(size = 4))


```


```{r include=FALSE}

datos %>%
  select(periodo, `indicadores de precios precios al consumidor`) %>%
  rename("inpc" = `indicadores de precios precios al consumidor`) %>%
  mutate(inflacion = 100*(inpc - lag(inpc,1))/ lag(inpc,1)) %>%
  filter(periodo > "2006-01-01") %>%
  ggplot(aes(periodo, inflacion)) + 
  geom_line(colour = "#4f2584", size = 0.2) + 
  geom_smooth(method = "loess", size = 0.2) + 
  theme_minimal() +
  ggtitle("Inflación mensual") + 
  xlab(label = NULL) + 
  theme(plot.title = element_text(family = "mono", color = "#666666", face = "bold", size = 5)) + 
  theme(axis.title = element_text(family = "mono", color = "#666666", face = "bold", size = 4)) +
  theme(axis.text = element_text(size = 4))


```

## Infraestructura comercial de México

```{r}
doing_db <- read_excel("C:/Users/pvelazquez/Google Drive/Sector Industrial en Tijuana/Bases de datos/Doing_business_world_bank.xlsx", col_types = c("text", "text", "skip", "numeric", "skip", "numeric", "numeric", "numeric", "numeric", "numeric", "numeric", "numeric", "numeric",  "skip", "numeric", "skip", "numeric", "numeric", "numeric", "numeric", "numeric", "numeric", "numeric", "numeric", "numeric", "numeric", "skip", "numeric", "skip", "numeric", "numeric", "numeric", "numeric", "numeric", "text",  "text", "text", "numeric", "numeric", "numeric", "numeric", "numeric", "skip", "numeric", "skip", "numeric", "numeric", "skip", "numeric", "numeric", "numeric", "numeric", "numeric", "numeric", "numeric", "numeric", "numeric", "numeric", "numeric", "numeric", "numeric", "numeric", "numeric", "numeric", "numeric", "numeric", "numeric", "numeric", "text", "text", "text", "text", "numeric", "numeric", "numeric", "numeric", "numeric", "numeric", "numeric", "numeric", "numeric", "numeric", "numeric", "numeric", "numeric", "numeric", "numeric", "numeric", "numeric", "numeric", "skip", "numeric", "skip", "skip", "skip", "numeric", "numeric", "numeric", "numeric", "numeric", "numeric", "numeric", "numeric", "numeric", "numeric", "numeric", "numeric", "numeric", "numeric", "numeric", "skip", "numeric", "skip", "numeric", "numeric", "numeric", "numeric", "numeric", "numeric","numeric", "numeric", "numeric"))
```

### Número de días para abrir un negocio

```{r}

doing_db %>%
  select("Starting a Business - Time - Men (days)", Economy) %>%
  rename("dias" = "Starting a Business - Time - Men (days)") %>%
  ggplot(aes(x = reorder(Economy, -dias), y = dias)) + 
  geom_col(aes(fill = -dias)) + 
  coord_flip() +
  xlab(label = NULL) + 
  ylab(label = NULL) + 
  ggtitle("Numero de días para abrir un negocio") +
  theme_minimal() + 
  theme(legend.position = "none", axis.title = element_text(size = 10, family = "mono"), axis.text = element_text(size = 7, face = "bold")) + 
  theme(plot.title = element_text(size = 12, family = "mono", face = "bold", color = "#666666"))

```

### Posición global en el ranking global Doing Business

```{r}
doing_db %>%
  select("DTF global (DB17-18 methodology)", Economy) %>%
  rename("DTF" = "DTF global (DB17-18 methodology)") %>%
  ggplot(aes(x = reorder(Economy, DTF), y = DTF)) + 
  geom_col(aes(fill = DTF)) + 
  coord_flip() + 
  xlab(label = NULL) + 
  ylab(label = NULL) + 
  ggtitle("Doing Business position (Comparable countries)") + 
  theme_minimal() + 
  theme(legend.position = "none", axis.text = element_text(size = 8, face = "bold", family = "mono"), title = element_text(size = 12, family = "mono", face = "bold", color = "#666666"))

```

### Costo de exportar

```{r}

doing_db %>%
  filter(!Economy %in% c("Poland", "Czech Republic")) %>%
  select("Trading across Borders - Cost to export: Documentary compliance (USD) (DB16-18 methodology)", Economy) %>%
  rename("Export" = "Trading across Borders - Cost to export: Documentary compliance (USD) (DB16-18 methodology)") %>%
  ggplot(aes(x = reorder(Economy, -Export), y = Export)) + 
  geom_col(aes(fill = -Export)) + 
  scale_color_gradient(low = "white", high = "black") +
  xlab(label = NULL) +
  ylab(label = NULL) +
  coord_flip() +
  theme_minimal() +
  theme(legend.position = "none", axis.text = element_text(size = 8, face = "bold", family = "mono"))


```

### Costo de importar

```{r}
doing_db %>%
  filter(!Economy %in% c("Poland", "Czech Republic")) %>%
  select("Trading across Borders - Cost to import: Border compliance (USD) (DB16-18 methodology)", Economy) %>%
  rename("import" = "Trading across Borders - Cost to import: Border compliance (USD) (DB16-18 methodology)") %>%
  ggplot(aes(x = reorder(Economy, -import), y = import)) + 
  geom_col(aes(fill = -import)) + 
  coord_flip() +
  ylab(label = NULL) + 
  xlab(label = NULL) +
  theme_minimal() + 
  theme(legend.position = "none")



```


# Propiedades para uso industrial en Tijuana


## Propiedades disponibles por submercado en Tijuana

```{r}
propiedades_tijuana %>%
  filter(!estado %in% c("construccion", "planeado")) %>%
  distinct() %>%
  ggplot(aes(x = reorder(nombre, -espacio_disponible), y = espacio_disponible)) + 
  geom_col(aes(fill = espacio_disponible)) + 
  facet_grid(. ~ submercado) +
  coord_flip() + 
  ggtitle("Naves disponibles por submercado en Tijuana") + 
  scale_y_continuous(quote(ft ^ 2), breaks = c(0, 50000, 100000, 150000, 200000), labels = c("0", "50k", "100k", "150k", "200k")) +
  xlab(label = NULL) +
  theme_minimal() + 
  theme(strip.text.x = element_text(size = 5),legend.position = "none", axis.title = element_text(family = "mono", color = "#666666", size = 3), axis.text = element_text(size = 4, family = "mono", color = "#666666"))

```

### Disponibilidad por submercado en Tijuana

```{r results='asis'}
library(xtable)

tabla <- propiedades_tijuana %>%
  filter(!estado %in% c("construccion", "planeado")) %>% 
  distinct() %>%
  mutate(area_total = sum(espacio_disponible)) %>%
  group_by(submercado) %>%
  mutate(area_submercado = sum(espacio_disponible)) %>%
  ungroup() %>%
  mutate(percent = area_submercado / area_total, submercado) %>%
  group_by(submercado, percent) %>%
  summarise()

xtable(tabla)

```


```{r}
propiedades_tijuana %>%
  filter(!estado %in% c("construccion", "planeado")) %>% 
  distinct() %>%
  mutate(area_total = sum(espacio_disponible)) %>%
  group_by(submercado) %>%
  mutate(area_submercado = sum(espacio_disponible)) %>%
  ungroup() %>%
  mutate(percent = area_submercado / area_total, submercado) %>%
  group_by(submercado, percent) %>%
  summarise() %>%
  ggplot(aes(x = reorder(submercado, -percent), y = percent)) + geom_col(aes(fill = -percent)) + 
    coord_flip() +
  ggtitle("Disponibilidad por submercado en Tijuana porcentaje del total") +
  ylab(label = NULL) +
  xlab(label = NULL) +
  theme_minimal() + 
  theme(legend.position = "none", axis.text = element_text(size = 9, face = "bold"), axis.title = element_text(size = 9, family = "mono"), plot.title = element_text(size = 10, family = "mono", face = "bold", color = "#666666"))
```




### Disponibilidad submercado Insurgentes-El Águila

```{r}

propiedades_tijuana %>%
  filter(!estado %in% c("construccion", "planeado"), submercado %in% c("Insurgentes-El Aguila")) %>%
  select(nombre, espacio_disponible, precio_de_arrendamiento, corretaje_representativo, clase) %>%
  ggplot(aes(x = reorder(nombre, -espacio_disponible), y = espacio_disponible)) +
  geom_col(aes(fill = -espacio_disponible)) + 
  coord_flip() +
  ggtitle("Naves disponibles en sub-mercado Insurgentes-El Aguila") + 
  xlab(label = NULL) +
  ylab(label = NULL) + 
  theme_minimal() + 
  theme(legend.position = "none", axis.text = element_text(size = 9, face = "bold"), axis.title = element_text(size = 9, family = "mono"), plot.title = element_text(size = 11, family = "mono", face = "bold", color = "#666666"))

```

### Disponibilidad submercado La Mesa-Vía Rápida

```{r}

propiedades_tijuana %>%
  filter(!estado %in% c("construccion", "planeado"), submercado %in% c("La Mesa-Via Rapida")) %>%
  select(nombre, espacio_disponible, precio_de_arrendamiento, corretaje_representativo, clase) %>%
  distinct() %>%
  ggplot(aes(x = reorder(nombre, -espacio_disponible), y = espacio_disponible)) + 
  geom_col(aes(fill = -espacio_disponible)) +
  ylab(label = NULL) + 
  xlab(label = NULL) + 
  coord_flip() + 
  ggtitle("Naves disponibles en sub-mercado La Mesa-Via Rápida") + 
  scale_y_continuous(breaks = c(0, 15000 ,30000, 45000, 75000, 100000, 125000, 150000), labels = c("0", "15k", "30k", "45k", "75k", "100k", "125k", "150k")) + 
  theme_minimal() + 
  theme(legend.position = "none", axis.text = element_text(size = 9, face = "bold"), plot.title = element_text(size = 12, family = "mono", face = "bold", color = "#666666"))
```

### Disponibilidad submercado El Florido-Boulevard 2000

```{r}
propiedades_tijuana %>%
  filter(!estado %in% c("construccion", "planeado"), submercado %in% c("El Florido-Boulevard 2000")) %>%
  distinct() %>%
  ggplot(aes(x = reorder(nombre, -espacio_disponible), y = espacio_disponible)) + 
  geom_col(aes(fill = -espacio_disponible)) +
  coord_flip() +
  ggtitle("Disponibilidad El Florido-Boulevard 2000") + 
  xlab(label = NULL) +
  ylab(label = NULL) +
  scale_y_continuous(labels = c("0", "50k", "100k", "150k", "200k")) +
  theme_minimal() + 
  theme(legend.position = "none", axis.text = element_text(size = 9, face = "bold"), plot.title = element_text(size = 11, family = "mono", face = "bold", color = "#666666"))

```




























